# 总公司对分公司的销售可否由总公司确认收入？

提问人：高级会计师网络学习 时间：2010-05-14 18:12:06
1 、总公司销售货物给独立核算分公司，开具增值税发票，总公司是否可以在会计上确认收入？为什么？ 不需要考虑增值税确认收入问题。两者不矛盾。 2 、新准则下分公司是否可以作为独立会计主体，并出具自身的审计报告？为什么？

回答人：chenyiwei
回复 楼主 高级会计师网络学习 的帖子 1 、可以确认收入，但在编制汇总报表时应抵消。 2 、可以。

回答人：chenyiwei
回复 藤椅 高级会计师网络学习 的帖子赞同你的意见。以会计主体的界限考虑风险、报酬的转移问题。

回答人：chenyiwei
回复 地板 yemingzhu1980 的帖子汇总报表编制时，对于总分公司之间的内部往来和内部交易，比照合并报表中母子公司之间的内部往来和内部交易进行抵销处理。